【裁判字號】    99,訴,728
【裁判日期】    991215
【裁判案由】    放火燒燬他人之所有物
【裁判全文】
臺灣彰化地方法院刑事判決               99年度訴字第728號
公  訴  人  臺灣彰化地方法院檢察署檢察官
被      告  古清來
上列被告因公共危險案件，經檢察官提起公訴（99年度偵字第48
93號），本院判決如下：
    主  文
古清來犯如附表一所示之罪，均累犯，各處如附表一所示之刑。
應執行有期徒刑貳年拾月。
    犯罪事實
一、古清來曾於民國95年間，因竊盜案件，經本院以95年度易字
    第1111號判決判處有期徒刑5 月確定，並於96年5 月31日縮
    刑期滿執行完畢。詎其仍不知悔改，因與其兄古春雄相處不
    睦，致情緒不佳，竟基於放火燒燬他人所有物之各別犯意，
    分別於附表一所示時間，騎乘腳踏車（頭戴扣案之腳踏車安
    全帽），至附表一所示地點，以附表一所示之犯罪方法，燒
    燬如附表一所示之物（毀損部分均未據告訴），致生公共危
    險。嗣經警據報前往現場處理，並調閱火災現場附近監視錄
    影畫面，因而循線拘提古清來到案，並扣得古清來所有之腳
    踏車安全帽，及古清來所有，非供其犯本案所用及犯罪預備
    所用之口罩各1 個、短褲1 件、G-PLUS廠牌行動電話（內裝
    有扣案0000000000號晶片卡1 張）。
二、案經彰化縣警察局溪湖分局報告灣彰化地方法院檢察署檢察
    官偵查起訴。
       理    由
一、證據能力之說明：
（一）按法院或檢察官得囑託醫院、學校或其他相當之機關、團
      體為鑑定，或審查他人之鑑定，並準用第203條至第206條
      之1之規定（不包括第202條囑託個人鑑定時應命鑑定人於
      鑑定前具結之規定），而鑑定之經過及其結果，應命鑑定
      人以言詞或書面報告，刑事訴訟法第208條第1項前段及第
      206條第1項分別定有明文。另現行刑事訴訟法關於鑑定之
      規定，除選任自然人充當鑑定人外，另設有囑託機關鑑定
      制度。依刑事訴訟法第198條、第208之規定，不論鑑定人
      或鑑定機關、團體，固均應由法院、審判長、受命法官或
      檢察官視具體個案之需要而為選任、囑託，並依同法第20
      6條之規定，提出言詞或書面報告，始符合同法第159條第
      1項所定得作為證據之「法律有規定」之情形，否則所為
      之鑑定，仍屬傳聞證據。然於司法警察機關調查中之案件
      ，為因應實務上，或因量大、或有急迫之現實需求，併例
      行性當然有鑑定之必要者，例如毒品之種類與成分、尿液
      之毒品反應，或者槍、彈有無殺傷力及性侵害案件檢體之
      DNA型別等鑑定，基於檢察一體原則，得由該管檢察長對
      於轄區內之案件，以事前概括選任鑑定人或囑託鑑定機關
      、團體之方式，俾便轄區內之司法警察官、司法警察對於
      調查中之此類案件，得即時送請先前已選任之鑑定人或囑
      託之鑑定機關、團體實施鑑定，以求時效（見法務部92年
      9月1日法檢字第0920035083號函參照，刊載於法務部公報
      第312期）。此種由檢察機關概括選任鑑定人或概括囑託
      鑑定機關、團體，再轉知司法警察官、司法警察於調查犯
      罪時參考辦理之作為，法無明文禁止，係為因應現行刑事
      訴訟法增訂傳聞法則及其例外規定之實務運作而為。此種
      由司法警察官、司法警察依檢察官所概括選任之鑑定人或
      囑託鑑定機關、團體所為之鑑定結果，與檢察官選任或囑
      託為鑑定者，性質上並無差異，同具有證據能力。本件彰
      化縣消防局出具之火災原因調查鑑定書，係該機關依消防
      法施行細則第25條、消防法第26條第1項之規定調查、鑑
      定火災原因後，所加以製作之文書，鑑於此類鑑定乃有及
      時到場勘查鑑定之急迫性，符合基於檢察一體原則，得由
      該管檢察長對於轄區內特定類型之案件，以事前概括選任
      鑑定人或囑託鑑定機關（團體）之方式，而此種依事前概
      括選任或囑託所為之鑑定書面，性質上與檢察官選任或囑
      託鑑定者無異，應屬傳聞之例外，依刑事訴訟法第159 條
      之立法理由及同法第206條規定，復審酌該火災原因調查
      鑑定書，係由專業機關人員本於其專業知識及儀器所作成
      ，自具有證據能力。
（二）按被告以外之人於審判外之言詞或書面陳述，除法律有規
      定者外，不得作為證據，刑事訴訟法第159條固定有明文
      ，惟被告以外之人於審判外之陳述，雖不符同法第159條
      之1至之4規定，而經當事人於審判程序同意作為證據，法
      院審酌該言詞陳述或書面陳述作成時之情況，認為適當者
      ，亦得為證據；又當事人、代理人或辯護人於法院調查證
      據時，知有第159條第1項不得為證據之情形，而未於言詞
      辯論終結前聲明異議者，視為有前項之同意，同法第159
      條之5亦定有明文。其立法意旨在於傳聞證據未經當事人
      之反對詰問予以核實，原則上先予排除，惟若當事人已放
      棄詰問或未聲明異議，基於證據資料愈豐富，愈有助於真
      實發現之理念，且強化言詞辯論原則，法院自可承認該傳
      聞證據例外擁有證據能力。經查，本判決所引用被告以外
      之人於審判外之陳述，而不符合刑事訴訟法第159條之1至
      之159條之4之規定者，均經本院於審理時當庭提示而為合
      法之調查，且當事人均同意作為證據（見本院卷第25頁背
      面），並經本院審酌前開證據作成或取得之狀況，並無非
      法或不當取證之情事，復查無顯不可信之情況，依上開規
      定，自均有證據能力。
（三）按傳聞法則乃對於被告以外之人於審判外之言詞或書面陳
      述而為之規範。查本件卷附之照片，係透過影像所傳達的
      情形與拍攝當時現場情形，在內容上的一致性，乃以科學
      、機械之方式，對於當時狀況所為忠實且正確之記錄，性
      質上並非供述證據；扣案之被告所有之腳踏車安全帽1 個
      ，係警方依合法程序取得之物證，亦非供述證據，是上開
      證據均無刑事訴訟法第159 條第1 項規定傳聞法則之適用
      ，本院審酌該等證據之取得程序均為合法，且當事人迄至
      言詞辯論終結前亦均未聲明異議，復查無證據顯示該等證
      據有違法取得或重大瑕疵之情形，並核均與本案具有關連
      性，均經本院於審理期日當庭提示予當事人而依法踐行調
      查程序，認為以之作為證據均應屬適當，是依法均認定具
      證據能力。
二、認定犯罪事實之依據：
（一）上開犯罪事實，業據被告古清來於警詢、偵訊及本院審理
      時均坦承不諱（見警卷第1至3頁、偵卷第13至14頁、聲羈
      卷第4至6頁、本院卷第163至164頁），核與證人施春男、
      白宏文、鄞阿柱、施木鏡及其妻王春美、施水甲之子施嘉
      祐、陳永承、施朝欽、施鴻鵬於警詢之證述（各見警卷第
      4 、5 、6 至7 、15至16、19至22、9 至10、17至18、28
      至31、本院卷第70至71、74至83頁）互核相符，復有火災
      現場附近調取監視器位置及監視錄影畫面翻拍照片（見警
      卷第25至26頁、第50至51頁、第56至63頁）、現場街道圖
      （見警卷第55頁）、被告放火時騎乘之腳踏車照片張、火
      災現場查證照片49張（見警卷第44至46、48至49、第65至
      73頁、第75至76頁）、彰化縣消防局99年5 月28日彰消調
      字第0990002220號函及該局99年5 月28日製有檔案編號M1
      0E01U1號之火災原因調查鑑定書《含火災原因調查報告書
      摘要、火災現場勘查人員簽到表、火災現場勘查紀錄及原
      因研判、彰化縣消防局埔鹽分隊火災出動觀察紀錄、證人
      施春男、白宏文之兄白鴻模、鄞阿柱、王春美、施水甲之
      子施嘉祐之談話筆錄、內政部消防署火災證物鑑定報告、
      火災保險資料、火災現場平面及物品配置圖、火災現場照
      片資料》（見本院卷第43至115 頁）附卷可稽，並有被告
      所有之腳踏車安全帽1 個扣案可佐。
（二）按刑法第175條第1項所稱之「燒燬」，係指燃燒毀損之意
      ，亦即標的物已因燃燒結果喪失其效用而言（最高法院
      87年度臺上字第1719號判決意旨參照）。次按刑法第175
      第1項：放火燒燬前二條以他人所有物罪，固以致生公共
      危險即具體危險為犯罪構成要件之一，惟所謂公共危險，
      祇須有發生實害之蓋然性為已足，此項蓋然性之有無，應
      由事實審法院基於經驗法則，而為客觀之判斷，自係事實
      認定問題（最高法院72年度臺上字第2532號、88年度臺上
      字第3281號判決要旨參照）。查被告分別於附表一所示時
      間，至附表一所示地點放火之行為，各使如附表一所示被
      害人所有如附表一所示之物燃燒毀損，此觀諸前揭卷附火
      災現場照片可明，應無疑義。又本案被告點火燃燒而燒燬
      如附表一所示之物，均為塑膠類之資源回收物(或含其包
      裝袋即太空袋),核均屬易燃物，且(1)附表一編號1所示放
      火地點，乃在被害人施春男公司建築物（連於其住家）旁
      ，火災發生當時火勢猛烈，波及其公司西側辦公室屋簷下
      方部分圍牆已有燻黑情形（見警卷第44、65至66頁、本院
      卷第101至104頁之火災現場照片），應有延燒建築物，而
      危及其內他人生命、身體、財產安全之蓋然性，當已致生
      公共危險；(2)被告至附表一編號2所示放火地點放火，乃
      將打火機點燃直接丟進被害人白宏文經營之資源回收場內
      ，該處即有被害人資源回收場之建築物及堆放之資源回收
      物品，且鄰近馬路，對面亦有他人之建築物，應有延燒該
      等建築物，而危及其內他人生命、身體、財產安全之蓋然
      性，當亦已致生公共危險（見警卷第45、67至69頁、本院
      卷第104頁背面至106頁）；(3)附表一編號3所示放火地點
      ，乃在被害人鄞阿柱資源回收場（兼住家）建築物旁之路
      邊，並鄰近其他建築物（見警卷第46、70至73頁、本院卷
      第107至109頁之火災現場照片），應有延燒該等建築物，
      而危及其內他人生命、身體、財產安全之蓋然性，當已致
      生公共危險；(4)附表一編號4所示放火地點，乃在被害人
      施木鏡資源回收場之建築物旁之路邊，並鄰近其他建築物
      （見本院卷第111頁背面至第112頁之火災現場照片44至48
      ），應有延燒該等建築物，而危及其內他人生命、身體、
      財產安全之蓋然性，當已致生公共危險；(5)附表一編號5
      所示放火地點，乃在被害人施水甲資源回收場建築物旁，
      並鄰近其他建築物（見警卷第48、本院卷第113至114頁之
      火災現場照片），應有延燒該等建築物，而危及其內他人
      生命、身體、財產安全之蓋然性，當已致生公共危險，此
      有前揭卷附之火災現場照片可參，均可認定。
（三）綜上所述，被告前開自白均核與事實相符，應可採信。其
      上開各次放火燒燬如附表一所示之物之犯行，事證明確，
      均堪認定，應依法論科。
三、論罪科刑：
（一）核被告就本案附表一所示之放火行為，均係犯刑法第175
      條第1 項之放火燒燬同法第173 條及174 條以外之他人所
      有物罪。另經本院送請行政院衛生署草屯療養院鑑定被告
      於本案行為時之精神狀態，該院鑑定結論略以：綜合被告
      之過去生活史及病史、身體檢查（包括神經學檢查）、精
      神狀態檢查、心理評估等項目，於鑑定期間未觀察到被告
      有明顯精神症狀，可切題回應，語言理解能力、現實感未
      見明顯缺損。推估被告在犯行當時，對於外界事務之知覺
      理會與判斷作用，以及自由決定意思之能力，應未較普通
      人之平均程度顯然減退，認定其當時未因精神障礙或其他
      心智缺陷，致其辨識行為違法或依其辨識而行為之能力，
      顯著減低等情，有該院99年9 月23日草療精字第6268號函
      所附刑事鑑定報告書1 份（見本院卷149 至152 頁）附卷
      可參，足徵被告於本案犯罪時並未因精神障礙或心智缺陷
      影響其判斷能力及控制能力，附此敘明。
（二）又查，被告前於95年間，因竊盜案件，經本院以95年度易
      字第1111號判決判處有期徒刑5 月確定，並於96年5 月31
      日縮刑期滿執行完畢，有臺灣高等法院被告前案紀錄表附
      卷可稽，其於徒刑執行完畢後，5 年內故意再犯本案有期
      徒刑以上之5 罪，為累犯，均應依刑法第47條第1 項之規
      定，各加重其刑。被告所犯上開5 罪犯意各別，行為互殊
      ，應予分論併罰。起訴意旨固認被告如附表一編號1 至3
      所示3 次放火行為及附表一所示編號4 至5 所示2 次放火
      行為，各應論以接續犯，然查，被告上開各次放火行為之
      時間、地點均有不同，被害人亦相異，各行為均可分開而
      具獨立性，是被告為上開各次放火行為，顯係基於各別犯
      意，且行為互殊，自難論以接續犯，起訴意旨所認應有誤
      會。
（三）爰審酌被告僅因一時心情不佳，竟恣意放火燒毀他人所有
      之物，使他人受有財產上損害，並致生公共危險，其手段
      非輕微平和，對社會秩序及公共安全乃生危害，復兼衡酌
      被告犯後坦承犯行之犯罪後態度，及其犯罪動機、智識程
      度，迄未與被害人達成和解等一切情狀，爰分別量處如附
      表一主文欄所示之刑並定其應執行之刑，以示懲儆。
（四）扣案古清來所有之腳踏車安全帽，固為被告於本案放火時
      所戴，然應係被告平日騎乘腳踏車時所用之日常用品，尚
      非專供其放火時所用；口罩1個、短褲1件、G-PLUS廠牌行
      動電話（內裝有扣案0000000000號晶片卡1 張），則查無
      證據顯示與被告本案放火有關，是均不予宣告沒收。至未
      扣案之被告犯本案時所用之打火機，經查尚無確切證據顯
      示為被告所有（被告於警詢中稱其99年5 月1 日放火使用
      之打火機係其在彰化縣溪湖鎮西寮里的某土地公廟拿取，
      99 年5月9 日放火的打火機係其在彰化縣埔鹽鄉南新村的
      某土地公廟拿取），且據被告供稱其均已將該等打火機丟
      棄於火場內（均見警卷第3 頁背面），當均已滅失，亦均
      不予宣告沒收。
四、不另為無罪之諭知：
（一）公訴意旨另略以：被告復於附表二所示時間，至附表二所
      示地點，以附表二所示犯罪方法，放火燒燬如附表二所示
      被害人施木鏡之物（毀損部分未據告訴），致生公共危險
      ，因認被告此部分亦涉有刑法第175條第1項之放火燒燬同
      法第173條及174條以外之他人所有物罪嫌等語。
（二）按犯罪事實，應依證據認定之，無證據不得認定犯罪事實
      ；不能證明被告犯罪或其行為不罰者，應諭知無罪之判決
      ，刑事訴訟法第154條第2項、第301條第1項分別定有明文
      。次按刑法第175第1項放火燒燬前二條以他人所有物罪，
      必須以致生公共危險即具體危險為犯罪構成要件之一，是
      倘行為人之放火行為，尚未致生公共危險之具體危險，自
      不該當該條之罪責。
（三）訊據被告固坦認於附表二所示時間、地點，以附表二所示
      犯罪方法，放火燒燬如附表二所示之被害人施木鏡所有之
      物之事實，核與證人施木鏡及其妻王春美於警詢之證述（
      見警卷第15至16頁、19至22頁）大致相符，復有火災現場
      附近調取監視器位置及監視錄影畫面翻拍照片（見警卷第
      25至26頁、第50至51頁、第56至63頁）、現場街道圖（見
      警卷第55頁）、被告放火時騎乘之腳踏車照片1 張、火災
      現場查證照片（見警卷第47頁、第56至58頁、第74頁、本
      院卷第109 頁至111 頁背面）、彰化縣消防局99年5 月28
      日彰消調字第0990002220號函及該局99年5 月28日製有檔
      案編號M10E01U1號之火災原因調查鑑定書《含火災原因調
      查報告書摘要、火災現場勘查人員簽到表、火災現場勘查
      紀錄及原因研判、彰化縣消防局埔鹽分隊火災出動觀察紀
      錄、證人王春美之談話筆錄、內政部消防署火災證物鑑定
      報告、火災保險資料、火災現場平面及物品配置圖、火災
      現場照片資料》（見本院卷第43至115 頁）附卷可稽，堪
      認被告確有附表二所示放火之犯行。然查，觀諸前揭卷附
      附表二所示地點火災現場照片，乃為一草地（地上長有些
      微綠雜草），並無電源，除放置有些微被害人之資源回收
      物品，並未見有何建築物或汽機車等物品於其上，且僅有
      被害人施木鏡之部分資源回收物品燒燬，並無波及其他人
      或物品。又據證人即本件負責至現場勘查之彰化縣消防局
      第三大隊消防隊員吳狄陽於本院證稱：本件燃燒處所所在
      之土地，四周只有北側面臨馬路（即好金路3 巷），另三
      側（東、西、南側）均是隔鄰田地，燃燒處距離道路約60
      公尺，距離田地約各有10到20公尺，火場距離該最近的房
      屋（即彰化縣埔鹽鄉○○村○○路3 巷24之55號）約68公
      尺，而位在該處火場東南側之房屋（即彰化縣埔鹽鄉○○
      村○○路3 巷24之51號），距離火場約有150 多公尺。（
      問：當時上開火場的地點，是否有生長草木？）有長草，
      但是不會很高。（問：依上開所有照片《按：指本件所有
      火災現場照片》，該處火場依照當時現場的長草情況，是
      否有可能會延燒到附近的建物？）延燒的可能性不高，因
      為該處火場距離附近的建物很遠，有一段距離，即便是沒
      有人發現火災，依現場的情況，也不至於會延燒到附近的
      建物，且火災發生當時起風的風向、強度均不強，現場的
      草草量不足，也不是很乾燥，有稍微的濕潤，濕草比較多
      ，乾的草燒一燒就沒有了，火不易燃燒起來，所以延燒到
      建物的可能性不高，因為也沒有什麼東西可以繼續燒等語
      ，並有前揭卷附附表二所示地點之火災現場照片可參，是
      難認本件被告之放火行為已發生實害之蓋然性，而致生公
      共危險之具體危險，尚難論以刑法第175 條第1 項之放火
      燒燬同法第173 條及174 條以外之他人所有物罪之餘地，
      且毀損部分又未據告訴，是以被告此部分之犯罪，應屬不
      能證明。本件公訴人所舉證據，尚無從說服本院形成被告
      有罪之心證；且本院在得依或應依職權調查證據之範圍內
      ，復查無其他積極證據足以證明被告本件之行為確該當前
      述被訴之罪，此部分要屬不能證明被告犯罪，依刑事訴訟
      法第30 1條第1 項規定，原應為被告無罪之諭知，然公訴
      人既認本件被告之犯行與其前揭為本院論罪科刑之如附表
      一編號4 至5 所示之犯行有接續犯之實質上一罪之關係，
      本院自不另為無罪之諭知。
據上論斷，應依刑事訴訟法第299條第1項前段，刑法第175條第1
項、第47條第1項、第51條第5款，判決如主文。
本案經檢察官施教文到庭執行職務。
中    華    民    國    99    年    12    月    15    日
                刑事第二庭      審判長法  官  石馨文
                                      法  官  郭玄義
                                      法  官  吳芙如 
以上正本證明與原本無異。
如不服本判決應於收受判決後10日內向本院提出上訴書狀，並應
敘述具體理由；其未敘述上訴理由者，應於上訴期間屆滿後20日
內向本院補提理由書狀(均須按他造當事人之人數附繕本)「切勿
逕送上級法院」。
告訴人或被害人對於判決如有不服具備理由請求檢察官上訴者，
其上訴期間之計算係以檢察官收受判決正本之日期為準。
中    華    民    國    99    年    12    月    15    日
                                   書記官   林明俊

附錄論罪法條：
中華民國刑法第175條
（放火燒燬住宅等以外之物罪）
放火燒燬前二條以外之他人所有物，致生公共危險者，處 1 年
以上 7 年以下有期徒刑。


附表一
 ┌──┬───┬─────┬───┬───────┬───────┐
 │編號│時間  │地      點│被害人│犯  罪  方  法│  主  文  欄  │
 │    │      │          │      │              │              │
 ├──┼───┼─────┼───┼───────┼───────┤
 │ 1  │99年5 │施春男經營│施春男│以打火機點火燒│古清來放火燒燬│
 │    │月1日 │位於彰化縣│      │燬放置在左列地│他人所有之資源│
 │    │晚間7 │埔鹽鄉出水│      │點之部分資源回│回收物，致生公│
 │    │時40分│村埔港路31│      │收物（塑膠廢料│共危險，累犯，│
 │    │許    │之9 號「豐│      │）。          │處有期徒刑壹年│
 │    │      │益資源回收│      │              │肆月。        │
 │    │      │有限公司」│      │              │              │
 │    │      │旁（西側倉│      │              │              │
 │    │      │庫外圍空地│      │              │              │
 │    │      │）        │      │              │              │
 ├──┼───┼─────┼───┼───────┼───────┤
 │ 2  │99年5 │白宏文經營│白宏文│將打火機點火後│古清來放火燒燬│
 │    │月1日 │位於彰化縣│      │，再以橡皮筋固│他人所有之資源│
 │    │晚間9 │埔鹽鄉南港│      │定點火處，將打│回收物，致生公│
 │    │時6分 │村埔港路28│      │火機丟入左列地│共危險，累犯，│
 │    │許    │之57號之資│      │點之資源回收場│處有期徒刑壹年│
 │    │      │源回收場前│      │內（東側圍牆內│肆月。        │
 │    │      │          │      │），而燒燬放置│              │
 │    │      │          │      │在該處之部分資│              │
 │    │      │          │      │源回收物（塑膠│              │
 │    │      │          │      │廢料）。      │              │
 ├──┼───┼─────┼───┼───────┼───────┤
 │ 3  │99年5 │鄞阿柱經營│鄞阿柱│以打火機點火燒│古清來放火燒燬│
 │    │月1日 │位於彰化縣│（起訴│燬放置在左列地│他人所有之資源│
 │    │晚間10│埔鹽鄉南港│書誤載│點之部分資源回│回收物，致生公│
 │    │時10分│村埔菜路41│為鄞阿│收物（塑膠廢料│共危險，累犯，│
 │    │許    │之4號之「 │助）  │）。          │處有期徒刑壹年│
 │    │      │彰泰資源回│      │              │肆月。        │
 │    │      │收場」旁路│      │              │              │
 │    │      │邊（即該資│      │              │              │
 │    │      │源回收場之│      │              │              │
 │    │      │矮牆外）  │      │              │              │
 ├──┼───┼─────┼───┼───────┼───────┤
 │ 4  │99年5 │施木鏡經營│施木鏡│以打火機點火燒│古清來放火燒燬│
 │    │月9日 │位於彰化縣│      │燬放置在左列地│他人所有之資源│
 │    │晚間8 │埔鹽鄉南新│      │點之部分資源回│回收物，致生公│
 │    │時17分│村好金路3 │      │收物（塑膠廢料│共危險，累犯，│
 │    │許    │巷6 之1 號│      │）。          │處有期徒刑壹年│
 │    │      │之「三元塑│      │              │肆月。        │
 │    │      │膠資源回收│      │              │              │
 │    │      │場」前    │      │              │              │
 ├──┼───┼─────┼───┼───────┼───────┤
 │ 5  │99年5 │施水甲經營│施水甲│以打火機點火燒│古清來放火燒燬│
 │    │月9日 │位於彰化縣│      │燬放置在左列地│他人所有之資源│
 │    │晚間8 │埔鹽鄉南新│      │點之部分資源回│回收物，致生公│
 │    │時43分│村好金路3 │      │收物（塑膠廢料│共危險，累犯，│
 │    │許    │巷12號之「│      │《以太空包包裝│處有期徒刑壹年│
 │    │      │聚利塑膠資│      │》）。        │肆月。        │
 │    │      │源回收場」│      │              │              │
 │    │      │外        │      │              │              │
 └──┴───┴─────┴───┴───────┴───────┘
附表二
 ┌──┬───┬─────┬───┬───────┬───────┐
 │編號│時間  │地點      │被害人│ 犯 罪 方 法  │    備  註    │
 │    │      │          │      │              │              │
 ├──┼───┼─────┼───┼───────┼───────┤
 │ 1  │99年5 │彰化縣埔鹽│施木鏡│以打火機點燃燒│即起訴書附表編│
 │    │月9日 │鄉南新村好│      │燬放置在左列地│號4           │
 │    │晚間7 │金路3巷24 │      │點之塑膠等資源│              │
 │    │時10分│之55號三元│      │回收物品。    │              │
 │    │許    │塑膠資源回│      │              │              │
 │    │      │收場對面空│      │              │              │
 │    │      │地        │      │              │              │
 └──┴───┴─────┴───┴───────┴───────┘

司法院資訊處製作；財團法人民間司法改革基金會備份。
